【裁判字號】    89,交上訴,537
【裁判日期】    890531
【裁判案由】    公共危險
【裁判全文】
臺灣高等法院臺南分院刑事判決          八十九年度交上訴字第五三七號    Ｃ
      上  訴  人  臺灣臺南地方法院檢察署檢察官
      被      告  乙  ○  ○
右上訴人因被告公共危險案件，不服臺灣臺南地方法院八十九年度交訴字第七號，中
華民國八十九年三月九日第一審判決（起訴案號：臺灣臺南地方法院檢察署八十八年
度偵字第一四二六一號）提起上訴，本院判決如左：
      主      文
上訴駁回。
      事      實
一、乙○○係營業小客車之司機，於民國 (下同）八十八年八月七日上午六時許，駕
    駛車牌號碼Ｕ八－一五三號營業小客車，行經台南市○○路與西和路交岔路口時
    ，因疏於注意，撞及由甲○○所騎ＮＡＤ－九九三號機車，甲○○人車倒地，受
    有頭部外傷併頭皮血腫、肋骨及右踝骨骨折之傷害（過失傷害部分，因撤回告訴
    ，另為不起訴處分），乙○○在肇事後下車察看，見甲○○倒地昏迷不醒後，竟
    不顧甲○○之傷勢，逕自駕車離去而逃逸。
二、案經台南市警察局第六分局報告台灣台南地方法院檢察署檢察官偵查起訴。
      理      由
一、訊據被告乙○○對於右揭時地駕駛Ｕ八－一五三號營業小客車肇事，致被害人甲
    ○○受傷倒地後，仍逕自駕車離去之事實供認不諱，核與受傷之甲○○在警局指
    述之情節相符，復有道路交通事故調查報告表一紙及現場照片十八張在卷可稽。
    而甲○○確因被告肇事而受有如事實欄所載之傷害，亦有診斷證明書二紙在卷足
    憑，事證至為明確。
二、被告雖辯稱：伊在下車察看後，有向傷者甲○○告知因伊有要事在身，要回家載
    小孩去照顧在醫院開刀之前妻，嗣回頭後再來處理，伊載小孩後回到現場，傷者
    甲○○已經他人送醫治療，伊並無逃逸之故意云云。惟查：本案肇事時間係早上
    六時許，尚屬人車稀少之時分，而傷者林順發因遭受撞擊後已呈傷重昏迷狀態，
    情況至為緊急，被告苟另有要事在身，應先報案處理，等待救護人員到場始得離
    去，乃被告未託他人代為照顧傷者，逕自離去，顯有逃逸之意圖至明。被告雖提
    出奇美醫院診斷書及戶籍謄本，用以證明前妻陳淑麗確因急性化膿性闌尾炎於八
    十八年八月七日手術之事實，仍無解於前揭刑責之成立，所辯無非圖卸之詞，不
    足採信，犯行足堪認定。
三、核被告所為，係犯刑法第一百八十五條之四肇事逃逸罪 (過失傷害部分經告訴人
    撤回告訴，另為不起訴處分確定）。原審以事證明確，因予適用刑法第一百八十
    五條之四規定，併審酌被告犯罪之動機、心態、肇事之時間、地點、被害人所受
    之傷害及犯罪後雖否認犯行，惟業已與被害人達成民事和解及其他一切切情狀，
    量處被告有期徒刑壹年，以示懲儆。復以被告雖曾於七十年間，因業務過失傷害
    犯行，經判處有期徒刑五月，但於七十年十二月七日執行完畢後，迄今已逾五年
    均未曾受有期徒刑以上刑之宣告，此有被告全國前案紀錄表一紙在卷足憑，兼以
    一時失慮，罹犯刑典，諒無再犯之虞，且犯後已與被害人達成和解，認被告所處
    之刑以暫不執行為當，爰併宣告緩刑四年，本院經核原判決認事用法，俱無違誤
    ，量刑亦稱允洽，檢察官上訴意旨仍執陳詞，指摘原審量刑過輕及諭知緩刑不當
    ，均無理由，應予駁回。
據上論斷，應依刑事訴訟法第三百六十八條，判決如主文。
本案經檢察官羅清溪到庭執行職務。
中    華    民    國      八十九      年      五      月     三十一     日
                                  臺灣高等法院臺南分院刑事第五庭
                                      審判長法官  茆    臺    雲
                                            法官  蔡    長    林
                                            法官  曾    平    杉
右正本證明與原本無異。
如不服本判決，應於判決送達後十日內向本院提出上訴狀，其未敘述理由者並應於提
出上訴狀後十日內向本院補提理由書（應附繕本)。
                                      法院書記官  胖    惠    墀
中    華    民    國      八十九      年      六      月      一        日
附錄法條：
刑法第一百八十五條之四：
駕駛動力交通工具肇事，致人死傷逃逸者，處六月以上五年以下有期徒刑。


司法院資訊處製作；財團法人民間司法改革基金會備份。
